臺灣桃園地方法院交通事件裁定 　　　 93年度交聲字第632 號
原處分機關　交通部公路總局新竹區監理所中壢監理站
異　議　人　甲○○　男　33歲.
即受處分人
上列受處分人因違反道路交通管理處罰條例案件，對於交通部公
路總局新竹監理所中壢監理站中華民國93年12月14日壢監裁字第
裁53—1A0000000 、53—1A0000000 、53—1A0000000 號所為處
分不服，聲明異議，本院裁定如下：
    主  文
原處分撤銷（即交通部公路總局新竹監理所中壢監理站中華民國
93年12月14日壢監裁字第裁53—1A0000000號處分）。
甲○○汽車駕駛人在道路收費停車處所停車，不依規定繳費，處
罰鍰新台幣陸佰元。
其餘異議駁回。
    理  由
一、按汽車駕駛人在道路收費停車處所停車，不依規定繳費者，
    處新台幣（下同）6 百元以上1 千2 百元以下罰鍰，道路交
    通管理處罰條例第56條第1 項第11款定有明文。又行為人在
    道路收費停車處所停車，不依規定繳費，經警舉發，而逾越
    舉發通知單上所載之應到案期限30日以上，繳納罰款或逕行
    裁決處罰者，依違反道路交通管理事件統一裁罰基準及處理
    細則第2 條第2 項、違反道路交通管理事件統一裁罰基準表
    等規定，應對行為人處以1 千2 百元罰鍰。
二、本件聲明異議略以：異議人即受處分人雖有於民國93年2 月
    11日下午5 時30分、同年2 月12日上午8 時15分、同年2 月
    24日下午5 時35分在台北市○○路路邊收費停車位停車，然
    異議人未接獲收費通知單，始在不知情狀況下未繳費，且異
    議人亦未收到臺北市停車管理處查獲違規停車舉發通知單，
    雖中壢監理站函覆異議人住處之管理委員會已代為收受，然
    異議人既未親自收受，顯係未合法送達異議人，原處分機關
    逕裁處異議人最高額罰鍰自有未合云云。
三、經查：
（一）異議人確曾於93年2 月11日下午5 時30分許、93年2 月12
      12日上午8 時15分許、93年2 月24日下午5 時35分許，駕
      駛車牌號碼T4-4005 號自用小客車，停放在臺北市○○路
      ○道路收費停車處所，未依規定繳費，嗣經台北市政府停
      車管理處分別填製第1A0000000、1A0000000、1A0000000
      號違規停車舉發通知單舉發之事實，業據異議人於本院調
      查時自承在卷，並有前揭車輛之違規查詢報表1 紙、逾限
      未繳告發聯3 紙、台北市政府交通局舉發違反道路交通管
      理事件通知單3 紙等影本附卷可稽。
（二）按地方主管機關為因應停車之需要，得視道路交通狀況設
      置路邊停車場，並得向使用者收取停車費；又地方主管機
      關應於路邊停車場開放使用前，將設置地點、停車種類、
      收費方式、費率及其他事項公告週知，停車場法第12條第
      1 項、第13條分別定有明文；而公有停車場與使用者間之
      關係，係行政機關就公法上具體事件所為之決定或其他公
      權力措施，而對「可確定之多數相對人」或「物」為客體
      直接發生法律效果之單方行政行為，亦即行政程序法上所
      稱之一般處分。參諸行政程序法第100 條第2 項之規定：
      「一般處分之送達，得以公告或刊登政府公報或新聞紙代
      替之。」，是公有收費停車場所公告之停車繳費費率、收
      取方式及使用者之洽詢義務等一般處分之內容，應於公告
      時即生與送達同一之效力。本件異議人確曾於前述時、地
      之道路收費停車處所停車逾限未繳費而經警舉發，詳如前
      述，而臺北市停車管理處於台北市○○○○路段均設有告
      示牌及查詢電話完成法定程序，且該處業於92年2 月20日
      起開放停車費之網路、語音查詢服務共20線及專用網站供
      駕駛人查詢，或在該網站系統中登錄所屬車輛之聯絡方式
      ，由原舉發單位於繳費截止期限前2 日通知駕駛人，提醒
      駕駛人繳交停車費等情，亦經臺北市停車管理處以94年4
      月28日北市停四字第09433090600 號函詳細說明，況臺北
      市停車管理處設置以人工計時收費之路邊停車場，道路地
      面通常均劃置白色停車格，以示收費範圍，且於一定區域
      範圍內通常亦均設置停車收費事項之相關告示牌，衡情，
      道路駕駛人使用該路邊停車場時，自當知悉應負有繳交停
      車費之義務。準此，異議人使用該公有收費路邊停車場，
      即應按前揭規定及公告內容，依（補）繳費通知單繳費，
      或事後不待送達（補）繳費通知單，自行於寬限之時間內
      主動查詢補繳費，否則原處分機關自得依前揭道路交通管
      理處罰條例第56條第1 項第11款規定予以處罰，從而，異
      議人於使用該公有收費停車場時，理應知悉其有繳費及主
      動洽詢繳費之義務，自無從以未收受繳費通知單一事而解
      免其停車後應繳費之義務。
（三）又處理違反道路交通管理事件，有關文書送達之程序，依
      行政程序法之規定，違反道路交通管理事件統一裁罰基準
      及處理細則第5 條定有明文；而依行政程序法第73條第1
      項規定，文書之送達於應送達處所不獲會晤應受送達人時
      ，得將文書付與有辨別事理能力之同居人、受僱人或應送
      達處所之接收郵件人員。查異議人因上開違規事實，經原
      舉發機關即臺北市政府停車管理處填製第1A0000000、1A0
      000000、1A0000000號違規停車舉發通知單，其中(1)1A000
      0000號違規停車舉發通知單，業於93年3 月11日以第2978
      76號大宗掛號郵件寄送異議人位於桃園縣楊梅鎮○○路○
      段249 巷21號7 樓住處，惟未會晤異議人本人，而由該大
      樓「名座花園城管理中心」代為收受，惟因異議人逾期未
      領件，業交由郵差退回；(2)1A0000000 號違規停車舉發通
      知單，業於93年3 月12日以第301096號大宗掛號郵件寄送
      異議人位於桃園縣楊梅鎮○○路○ 段249 巷21號7 樓住處
      ，惟未會晤異議人本人，而由該大樓「名座花園城管理中
      心」代為收受，且於同日已交由異議人收受；(3)1A000000
      0 號違規停車舉發通知單，業於93年3 月24日以第340212
      號大宗掛號郵件寄送異議人位於桃園縣楊梅鎮○○路○ 段
      249 巷21號7 樓住處，惟未會晤異議人本人，而由該大樓
      「名座花園城管理中心」代為收受，且於同日已交由異議
      人收受，此有臺北市政府停車管理處93年10月29日市停四
      字第09338193400 號函暨所附公眾查詢郵件單、名座花園
      城管理中心簽收影本及同機關93年10月5 日市停四字第09
      337491600 號函暨所附大宗掛號函件、名座花園城收到郵
      件日期明細資料、名座花園社區管理委員會94年5 月3 日
      （94）名座字第1019號函等附卷可稽。從而，本件前揭(1)
      之違規通知單之送達回證上僅蓋有「名座花園城管理中心
      」章外，並未有其他應接受郵件人員之簽章，顯見前揭(1)
      之違規通知單並未依前揭行政程序法第73條第1 項規定送
      達達於有收接郵件人員（按公寓大廈之合法送達應是送達
      回證上蓋有證明有能力接收之處所章即管理委員會之收發
      章及實際收受該郵件之處所人員即管理員之簽章，如此方
      能證明係送達於有接收郵件「人員」），是該送達不合法
      ，原處分機關以異議人違反道路交通管理處罰條例第56條
      第1 項第11款及違反道路交通管理事件統一裁罰標準（逾
      越應到案期限30日以上繳納罰鍰或逕行裁決處罰者）裁處
      異議人最高額罰鍰1200元之處分即失所據，自無可維持，
      應由本院撤銷原處分，另為適法之處罰，爰諭知受處分人
      如主文第2 項所示之處罰。又前揭(2)、(3)之違規通知單，
      業由受處分人分於93年3 月12日、同年月24日收受，詳如
      前述，原處分機關以異議人違反道路交通管理處罰條例第
      56條第1 項第11款、違反道路交通管理事件統一裁罰基準
      及處理細則第2 條第2 項、違反道路交通管理事件統一裁
      罰標準表（逾越應到案期限30日以上繳納罰鍰或逕行裁決
      處罰者）等規定，就異議人於93年2 月11日、同年月12日
      「在道路收費停車處所停車，不依規定繳費」之違規行為
      ，各裁處最高額罰鍰1200元，並無不當，異議人此部分異
      議意旨，尚難認為有理由，應予駁回。
據上論斷，應依道路交通管理處罰條例第87條第2 項、道路交通
案件處理辦法第19條、第20條前段，裁定如主文。
中　　華　　民　　國　　94　　年　　5 　　月　　30　　日
                        交通法庭  法　官　黃梅淑
以上正本證明與原本無異。
如不服本裁定，應於裁定送達後5 日內向本院提出抗告狀。
    　　　　　　　　　　　　　　　書記官　魏里安
中　　華　　民　　國　　94　　年　　5 　　月　　30　　日
